臺灣桃園地方法院刑事裁定
111年度毒聲字第320號
聲  請  人  臺灣桃園地方檢察署檢察官
被      告  劉彥晨


上列被告因違反毒品危害防制條例案件，經檢察官聲請送觀察、
勒戒（110年度毒偵字第1249號、111年度聲觀字第178號），本
院裁定如下：
    主  文
劉彥晨施用第二級毒品，應送勒戒處所觀察、勒戒，期間不得逾
貳月。
    理  由
一、聲請意旨略以：被告劉彥晨基於施用第二級毒品之犯意，於
    民國110年1月20日晚間9時許，在桃園市○○區○○路00巷000弄
    00號，以燒烤玻璃球吸食煙霧方式，施用第二級毒品甲基安
    非他命1次，嗣於同年月28日晚間10時15分經採尿檢驗後，
    尿液確含甲基安非他命（濃度為334ng/ml）、安非他命（濃
    度為282ng/ml）。又被告無故未依聲請人指定之期間前往醫
    療院所接受是否適合戒癮治療之評估，爰依毒品危害防制條
    例第20條第1項及觀察勒戒處分執行條例第3條第1項規定，
    聲請將被告送勒戒處所觀察、勒戒等語。
二、按犯第10條之罪者，檢察官應聲請法院裁定，令被告入勒戒
    處所觀察、勒戒，其期間不得逾2月，毒品危害防制條例第2
    0條第1項定有明文。又檢察官對施用第一級、第二級毒品之
    被告，究採取「聲請觀察勒戒」或「附命戒癮治療之緩起訴
    」之處遇，核屬檢察官之職權，法院僅得就檢察官之裁量為
    適度之司法審查，最高法院109年度台上字第3826號判決意
    旨參照。
三、本院之判斷：
　㈠被告確有施用第二級毒品甲基安非他命，惟施用時間應為110
    年1月28日晚間10時15分回溯120小時內某時許
　⒈查被告於110年1月28日晚間10時15分許，經警採尿送驗後，
    尿液確含甲基安非他命濃度334ng/ml、安非他命濃度282ng/
    ml等情，有真實姓名與尿液、毒品編號對照表、濫用藥物檢
    驗報告可證（見毒偵卷第85、133頁），參以被告於警詢及
    偵查中亦坦認有施用第二級毒品甲基安非他命（見毒偵卷第
    25-31、121-123頁），堪認被告於110年1月28日晚間10時15
    分許回溯120小時內某時許，確有在桃園市○○區○○路00巷000
    弄00號施用第二級毒品甲基安非他命。
　⒉次查，被告尿液測得之甲基安非他命與安非他命濃度，固未
    達足以判定為陽性之濃度，惟濫用藥物尿液檢驗作業準則第
    20條規定：司法案件之濫用藥物尿液，必要時得採用最低可
    定量濃度為閾值，不受第15條、第18條規定限制；另依同準
    則第3條第14款規定：最低可定量濃度係指儀器可確認檢測
    物並定量檢測物之最低濃度。而甲基安非他命最低可檢出濃
    度為80ng/ml、安非他命最低可檢出濃度為40ng/ml（見毒偵
    卷第133頁），且我國市面上藥物，原則不含甲基安非他命
    、安非他命成分（行政院衛生署管制藥品管理局94年2月14
    日管檢字第0940001326號函），是依被告尿液所測得之甲基
    安非他命與安非他命濃度，既高於可檢出最低濃度甚多，應
    足認定被告施用第二級毒品甲基安非他命之事實存在。
　⒊再查，聲請意旨認被告施用毒品之時間為110年1月20日晚間9
    時許，被告亦稱其確定於110年1月29日前之4天內沒有施用
    毒品，係於110年1月20日晚間9時許施用（見毒偵卷第122頁
    、本院卷第7頁）等語，然110年1月20日晚間9時許至110年1
    月28日晚間10時15分，經過天數已超過8天。而依行政院衛
    生署管制藥品管理局92年7月23日管檢字第0920005609號、9
    1年9月23日管檢字第109652號、97年11月18日管檢字第0000
    00000號等函記載，經實證研究，施用甲基安非他命後，尿
    液可測得甲基安非他命之最大時限為1至5天，則聲請意旨與
    被告所述顯與科學研究之結果不符，自不足採。惟聲請意旨
    既係就被告110年1月28日晚間10時15分採檢尿液送驗前之該
    次施用毒品行為為本案聲請，法院自應依職權更正被告施用
    毒品之時間。
　㈡再觀臺灣高等法院被告前案紀錄表（見本院卷第9頁），被告
    未曾接受觀察、勒戒及強制戒治，自有毒品危害防制條例第
    20條第1項規定適用。又被告於110年7月28日當庭同意至聲
    請人指定之醫療院所進行是否適合戒癮治療之評估，嗣後卻
    無正當理由未至醫療院所接受評估等情，有詢問筆錄、緩起
    訴附命戒癮治療多元處遇評估暨轉介通報單、緩起訴期間應
    遵守事項具結書、毒品減害替代療法參加同意書、公務電話
    紀錄單、衛生福利部桃園療養院函可憑（見毒偵卷第155-16
    9、173頁），是被告連遵期接受戒癮治療之評估都無意願，
    遑論配合聲請人完成戒癮治療，故聲請人依卷內事證判斷被
    告不適合接受戒癮治療，擇定「觀察、勒戒」為適合被告之
    處遇，自屬適當之裁量。從而，聲請人之聲請，於法有據，
    應予准許。
四、依毒品危害防制條例第20條第1項，觀察勒戒處分執行條例
    第3條第1項，裁定如主文。
中　　華　　民　　國　　111 　年　　3 　　月　　18　　日
                刑事第八庭    法　官　葉作航
以上正本證明與原本無異。
如不服本裁定，應於裁定送達後5 日內向本院提出抗告狀。
　　　　　　　　　　　　　　　書記官　林希潔
中　　華　　民　　國　　111 　年　　3 　　月　　21　　日